# 可变对价与合同资产

提问人：Zeroworld 时间：2021-12-09 14:43:10
可变对价与合同资产联系与区别已经彻底搞混，求助！
1.合同一，客户已签收无误，合同金额 100 万，合同约定有质保期期（保证性质保）一年，一年后支付10% 质保金。此时，质保金作合同资产核算。
2.合同二，公司提供某种服务。合同约定90%金额当期支付，10%金额需要年终考核后支付。此时，公司应确认90%的应收，10%的合同资产？还是将10%的考核款作为可变对价考虑后与90%的固定付款合并后作为应收账款？
3.问题 1 的补充，如果质保金到期后不能收回，是冲减以前年度收入还是当期收入，亦或作坏账处理？

回答人：chenyiwei
1 、质保金属于合同资产。
2 、首先取决于未来业绩考核结果的款项都是可变对价；其次该款项的收取取决于对方的业绩考核，其发生时间并非卖方可控制，故倾向于作为合同资产。
3 、取决于质保金不能收回的原因，是本企业的产品存在质量瑕疵，还是产品无瑕疵但客户有信用风险。